【裁判字號】    98,交聲,1516
【裁判日期】    980430
【裁判案由】    聲明異議
【裁判全文】
臺灣臺中地方法院交通事件裁定        98年度交聲字第1516號
原處分機關  交通部公路總局臺中區監理所臺中市監理站
異  議  人
即受處分人  甲○○
上列受處分人因違反道路交通管理處罰條例案件，對於原處分機
關交通部公路總局臺中區監理所臺中市監理站中華民國98年4月
17日所為之處分（原處分：裁監稽違字第裁61-GE0000000號），
聲明異議，本院裁定如下：
    主  文
異議駁回。
    理  由
一、按道路交通案件處理辦法第19條明定：交通法庭認為聲明異
    議無理由者，應以裁定駁回之。
二、異議意旨以：依中監自第0000000000號附件：中分一交字第
    0980007275號說明二項提出異議，並提出具體說明：現況如
    下：228-YR計程車駕駛人於98年01月22日22：45分自中市○
    ○路右轉柳川西路向西行經中山路前10公尺，踩剎車欲停之
    際，紅燈轉換成綠燈隨即踏油門快速通過路口，行進中確有
    聽到哨音，但因本人右耳曾動過耳膜修補手術（台中榮總有
    紀錄）未成功，至今聽音辨位功能較差，但因舉發員警非在
    路口附近，更未見其持夜間指揮棒至車前示意盤查，當車行
    至柳川西路3段16號（美少女KTV）前時，陸續看到兩位執勤
    員警（A、B）在左側，並有排班計程車排到汽車道上，本車
    即順排班車右側（即員警所謂機車專用道前駛），迨本2 月
    12日接獲罰單始知被開到逕行告發單，茲列附圖供鈞院卓裁
    ，並提出下列數項聲明異議(一)現場並未豎立停車檢查或設置
    障礙物行駛定點路檢之任務。(二)當本車行駛排班車旁之機車
    道，見旁之執勤員警並未持指揮棒示意本車停車受檢。(三)舉
    發員警陳述本車闖紅燈直行，且同向其他車輛皆停等紅燈，
    顯見所言非實，因同車皆停紅燈，試問本車又如何能闖紅燈
    ？顯見舉發員警所言語事實有出入。執勤同時另兩位右側之
    員警皆視本車無闖紅燈之積極作為，是故不知舉發員警示意
    來往車輛為何車，故而本車經A、B兩位員警旁時，並未示意
    本車停查可證。綜上所述：駕駛人曾於98年2 月26日於違規
    陳述單內請提出佐證錄影帶及有力人證均無顯現，明顯陳述
    不符事實云云，而聲明異議。
三、原處分意旨則以：第228-YR號營業小客車於98年1 月22日於
    臺中市○○○路、中山路口，因違規闖紅燈直行往西方向，
    經警鳴笛示意停車未停，不服稽查加速逃逸，為臺中市警察
    局第一分局大誠分駐所以中市警交字第GE0000000 號舉發違
    反道路交通管理事件通知單逕行舉發車輛所有人榮民計程車
    業服務中心臺中分中心，案經榮民計程車業服務中心臺中分
    中心依道路交通管理處罰條例第85條第1 項聲請轉罰駕駛人
    甲○○，受處分人即異議人甲○○於98年2 月26日不服提出
    申訴，原處分機關即依上開舉發單、原舉發機關臺中市警察
    局第一分局98年3 月25日中分一交字第0980007275號函復：
    警於該處執行定點路撿時，見該車遇交通號誌闖紅燈直行疾
    速行駛，當時同向其他車輛皆停等紅燈，警以指揮棒並吹哨
    示意攔查，惟該車仍行駛右側機車專用道逕自加速駛離等語
    ，認異議人違反道路交通管理處罰條例第53條第1 項、第60
    條第1項，裁處罰緩新臺幣2,700元、3,000元（合計5,700元
    ）。
四、本院認：
（一）按汽車駕駛人，行經有燈光號制管制之交岔路口闖紅燈者
    ，處新臺幣1,800元以上5,400元以下罰鍰。又汽車駕駛人，
    駕駛汽車有違反本條例之行為，經交通勤務警察或依法令執
    行交通稽查任務人員制止時，不聽制止或拒絕停車接受稽查
    而逃逸者，除按各該條規定處罰外，處新臺幣3,000 元以上
    6,000元以下罰鍰。道路交通管理處罰條例第53條第1項、第
    60條第1項分別訂有明文。
（二）經查：異議人堅詞否認有闖越紅燈及不服取締加速逃逸之
    違規事實，惟上開違規事實，業經證人即本件舉發員警乙○
    ○到院證述甚詳，證人乙○○證稱：當天是晚上，我們執行
    路檢勤務，4個人1組，當時我是站立在柳川西路3 段16號前
    ，旁邊就是民族路，就是柳川西路與民族路口，當時梁先生
    駕駛黃色228-YR計程車，在98年1 月22日22時45分許，他沿
    著柳川西路往民權路方向直行，我看到他經過中山路與柳川
    西路口時，闖越紅燈直行，我就從我站立的位置就是柳川西
    路3 段16號前，出來揮動紅色指揮棒並吹哨，示意他停車，
    當時我在他的車前方，他本來有一點煞車的動作，可是後來
    沒有停下，反而沿著機車專用道往民權路方向直行，我就趕
    快記下他的車號，我記得他最後有通過民族路口往民權路方
    向行進，當時異議人確實有闖紅燈，不然我不會攔他，我們
    在那裡（柳川西路3 段16號）執行勤務會要求排班計程車離
    開，所以當時現場並沒有排班計程車，當天沒有設置停車檢
    查的路障，因為紅燈是連線的，當時柳川西路與民族路也是
    紅燈，異議人前方有兩台車停在柳川西路與民族路口在等紅
    燈，異議人在同向的後方，沒有辦法過，所以異議人才切旁
    邊的機車專用道，異議人當時閃過前方兩台機車，通過民族
    路時，剛好民族路變綠燈，所以這個部分我才沒有舉發其闖
    紅燈等語，按證人乙○○係警務人員，且與異議人素不相識
    ，其對於本件異議人於違規時間，駕駛車輛行經違規地點闖
    越紅燈，經警吹哨並揮動指揮棒示意停車，異議人先剎車後
    加速自同向停等紅燈之2台車輛後方繞行機車專用道駛離之
    情節，於本院審理中證述綦詳，且與異議人所稱其於行進中
    有聽見哨音、看到2位執勤員警在柳川西路3段16號前，並有
    排班計程車排列在汽車道上，其即順排班車右側（即員警所
    謂機車專用道）前駛之情節相符，足認證人確實始終緊盯異
    議人之車輛行進情形，其上開所述異議人違規情節，自堪信
    為真，是異議人之違規事實，應可認定。異議人仍以其係紅
    燈轉換成綠燈隨即踏油門快速通過路口、舉發員警未設置路
    障、並未揮動指揮棒攔停之詞置辯，顯不足採。本件違規事
    實，既已明確，原處分機關援引上開規定裁處分別異議人罰
    鍰新臺幣2,700元、3,000元，並無不當，應認本件異議為無
    理由，合予駁回。又本案業經傳喚證人乙○○到庭，其證述
    內容，以足使本案得有確然之心證，有如前述，異議人請求
    命舉發單位提出新有利人證、錄影帶等，本院認無必要，爰
    予以駁回。
據上論斷，應依道路交通案件處理辦法第19條裁定如主文。
中    華    民    國    98    年    4     月    30    日
                              交通法庭法  官  林世民
以上正本證明與原本無異
如不服本裁定應於送達後5日內向本院提出抗告狀
                                      書記官  紀俊源
中    華    民    國    98    年    4     月    30    日


司法院資訊處製作；財團法人民間司法改革基金會備份。
